Jean MILPIED

Head of Data | Datascientist

Lieu: Paris, France | <u>jean.milpied@gmail.com</u> | 0675471742

Anglais - courant | Français - maternel



MON PROFIL ET MES ATOUTS

Avec plus de 15 ans d'expérience dans la tech et l'innovation dans les secteurs de l'automobile, du capteur et de l'énergie, développeur Python spécialisé en Datascience, je construis, j'encadre et fais grandir avec agilité les équipes data pour générer un maximum d'impact sur les objectifs business des produits SaaS grâce à la data et au machine learning. Mon driver est d'avoir de l'impact par la data et l'humain!



https://www.linkedin.com/in/jeanmilpied/ https://github.com/JeanMILPIED



EXPERIENCE

Depuis 09/2023: Head of Data & Software platforms PowerUp - le Saas de la data des batteries de stockage

- Poste de direction : management des équipes data (4+) et software (5+) et construction de la roadmap du produit SaaS BatteryInsights ® selon une méthode agile. (Azure DevOps, Teams) - Impact: +30% de features livrées en temps
- Pilotage du développement des features data et software: décision de l'architecture, algorithmes distribués, stockage, ingestion backend et UI/UX frontend, puis suivi de la performance sur 1Go+ data/jour. (Azure cloud, Python, Airflow, MLflow, Databricks, Spark, Timeseries, Docker, Pytorch) -Impact : 80% de bugs remontés en moins
- Conduite du plan d'action de refonte et standardisation du processus d'onboarding des nouveaux clients sur la plateforme (Python, Jupyter, Pandas) - Impact: 60% de temps libéré pour l'équipe technique
- Développement des modèles de détection d'anomalies thermiques et de prédiction de durée de vie restante des batteries Lithium-Ion (Python, Scikitlearn, MLflow, Databricks) - Impact : 100% des objectifs projets atteints + 1 feature Saas déployée

05/2020 - 09/2023 : Manager Data Altaroad - l'IA de gestion des flux matières du BTP

- Développement et management de l'équipe data (6) pour la conduite de la roadmap IA (AWS, Lambda, Gitlab, Python, Docker) - Impact : +300% de croissance des compétences data de l'équipe
- Construction d'une ligne de produit d'analyse intelligente des images de chantier par modèle customisé de computer vision (*Tensorflow, Keras,* YOLO) - Impact : +30% de volume d'affaire généré
- Réalisation de l'outil de calcul automatique du bilan CO2 du chantier (Scope 1/2/3) par compilation de sources de données européennes (API, Lambda, Python, scraping) - Impact : 90% de temps gagné pour les responsables RSE des chantiers
- Développement et mise en production d'un modèle d'extraction automatique d'informations sur des images de bons de livraison matière (AWS Textract, Spacy, Pytesseract, API Gateway) - Impact: +20% de remplissage correct des champs obligatoires dans l'application

05/2014 - 09/2019 : Manager R&D TE Connectivity - leader mondial de la connectique

- Management de l'équipe R&D (8+)
- Pilotage des projets d'innovation de capteurs (Pluie, allumage des phares, qualité des fluides) depuis le design mécanique jusqu'aux algorithmes embarqués
- Animation de la stratégie d'innovation et de propriété intellectuelle (processus, brevets)

Impact: responsabilité d'un budget annuel de 1.2M€

10/2008 - 05/2014: Responsable Produit Capteur Measurement Specialties - leader mondial du capteur

- Responsable du développement technologique et commercial de la ligne de capteurs de propriétés des fluides (FPS) et de l'équipe d'ingénieurs associée
- Conduite des projets depuis le laboratoire jusqu'à la qualification en production pour clients automobiles internationaux avec algorithmes et software embarqués. (ISO TS 16949, Physique, Electronique)

Impact : 1.3M€ de CA généré

01/2005 - 10/2008 : Ingénieur Combustion IFP-Energies Nouvelles

Chef de projet technique d'études sur la formulation optimale de bio-carburants pour les motorisations modernes

PROJETS

2024 : RAIZUUM - le parser des CV des experts data 2023 : démocratisation de la data (11k abonnés lkdn) 2021 : ReparatorAI, prédiction de la réparabilité de l'électroménager (https://reparatorai.streamlit.app) (>100 utilisateurs/mois)

EDUCATION & DATA PUBLICATIONS

05/2024 : "Vision-based method to identify materials transported by dump trucks", Engineering Applications of Artificial Intelligence, Volume 135, 2024

2019 - 2020 : Datascientist, Data Science Technical Institute, Master2 en IA

2003 - 2005 : Ingénieur combustion, IFP School, Master PPM

2000 - 2003 : Ingénieur chimiste, ENSCP, Master